【裁判字號】    90,易,488
【裁判日期】    900508
【裁判案由】    竊盜
【裁判全文】
臺灣桃園地方法院刑事判決                            九十年度易字第四八八號
    公訴人  臺灣桃園地方法院檢察署檢察官
    被  告  甲○○
右列被告因竊盜案件，經檢察官提起公訴（九十年度偵字第二０００號），本院判決
如左：
    主  文
甲○○竊盜未遂，科罰金肆仟伍佰元，如易服勞役以參佰元折算壹日。
    事  實
一、甲○○前於民國（下同）八十一年間因竊盜案件，經臺灣高等法院判處罰金三千
    元確定，並經執行完畢在案（非累犯），竟仍不知悛悔，復基於為自己不法所有
    意圖，於九十年一月十九日上午八時許，利用桃園縣龜山鄉○○街四十號屋主乙
    ○○○在前院洗衣後進入屋內之機會，無故侵入上開住宅附連圍繞之前院土地內
    ，並動手翻尋乙○○○所有置於籃內之衣服。嗣經乙○○○出去前院時當場發覺
    上情，甲○○始未能竊得任何衣服而未遂，並逃離上開現場，經乙○○○在後追
    躡呼叫，始經路人逮捕甲○○本人。
二、案經桃園縣警察局龜山分局報請臺灣桃園地方法院檢察署檢察官偵查起訴。
    理  由
一、訊據被告甲○○固坦承於右揭時地在上開前院遭告訴人乙○○○發覺，並逃離上
    開現場後遭人逮捕等情不諱，惟矢口否認右揭犯行，辯稱：伊當天係開車經過上
    開現場等紅燈，並下車買早餐，乙○○○一出來即問他要幹什麼，伊因緊張即行
    逃離現場，惟遭乙○○○在後追躡呼叫，始遭逮捕，伊並未有竊取乙○○○上開
    衣服云云。經查：被告右揭犯行業據告訴人乙○○○迭次於警訊中及本院審理時
    指訴明確，且被告本人於警訊中亦坦承「我行經該地看到庭院裡曬有女用內衣及
    內褲，我就進入見四處無人，就竊取內衣褲，當竊取之際，經被害人發現場報警
    將我逮捕（見偵查卷第五頁）」、「拿來觀看，因我平日看到女用內衣褲就有竊
    取的衝動（見同上卷第五頁）」等語相符，應堪採信。雖被告事後於偵查中及本
    院審理時均改稱其詞云云，惟不僅核與其本人於警訊中供述內容不符，且依被告
    配偶陳鳳珠於本院審理時所提出診斷證明書乙紙，亦載有「病患目前在積極接受
    心理治療及藥物治療」等語，足證被告於右揭時地確有「看到女用內衣褲就有竊
    取」的衝動，則被告侵入告訴人乙○○○上開住宅前院內，並動手翻尋上開衣服
    時，顯有為自己不法所有之意圖，至為顯然。被告所辯，顯係事後卸責之詞，不
    足採信。被告犯行已臻明確，應予依法論科。
二、核被告所為，係犯刑法第三百零六條第一項之無故侵入他人之附連圍繞之土地罪
    及第三百二十條第三項、第一項之竊盜未遂罪（起訴書所犯法條漏載刑法第三百
    零六條第一項之罪名）。被告雖已翻尋上開衣服而著手竊盜之行為，惟未經竊取
    到手即遭告訴人乙○○○發覺，依刑法第二十五條第一項之規定，為未遂犯，應
    按同法二十六條前段之規定減輕其刑。又被告所犯上開二罪間，有方法、結果之
    牽連關係，為牽連犯，應依刑法第五十五條之規定，從一重之竊盜未遂罪處斷。
    爰審酌被告前曾因竊取案件，經臺灣高等法院判處罰金三千元確定，並經執行完
    畢在案，此有刑案被告全國前案紀錄表乙份可佐，惟被告竟仍不知悛悔，復基於
    為自己不法所有之意圖，再行竊取上開衣服未遂，已損及告訴人乙○○○之權益
    及被告犯罪後之態度等一切情狀，量處如主文所示之刑，並諭知易服勞役之折算
    標準，以資儆懲。
據上論斷，應依刑事訴訟法第二百九十九條第一項前段，刑法第三百零六條第一項、
第三百二十條第一項、第三項、第二十六條前段、第五十五條、第四十二條第二項，
罰金罰鍰提高標準條例第一條前段、第二條，判決如主文。
本案經檢察官陳大偉到庭執行職務
中      華      民      國      九十        年    五    月     八     日
                          臺灣桃園地方法院刑事第四庭
                              法  官  林 晏 鵬
右正本證明與原本無異。
如不服本判決，應於判決送達後十日內向本院提出上訴狀( 應附繕本 )，上訴於
臺灣高等法院。
                              書記官  張 雅 慧
中      華      民      國      九十        年     五    月    九     日
附錄法條：刑法第三百零六條、第三百二十條
刑法第三百零六條
無故侵入他人宅、建築物或附連圍繞之土地或船艦者，處一年以下有期徒刑、拘役或
三百元以下罰金。
無故藏匿其內或受退去之要求而仍留滯者亦同。
刑法第三百二十條
意圖為自己或第三人不法之所有，而竊取他人之動產者，為竊盜罪，處五年以下有期
徒刑、拘役或五百元以下罰金。
意圖為自己或第三人不法利益，而竊佔他人之不動產者，依前項之規定處斷。
前二項之未遂犯罰之。


司法院資訊處製作；財團法人民間司法改革基金會備份。
